臺灣高雄地方法院刑事判決　　　　　100年度交簡上字第262號
上　訴　人
即　被　告　許文全
上列上訴人即被告因公共危險案件，不服本院高雄簡易庭中華民
國100年10月31日100年度交簡字第3884號第一審簡易判決（聲請
簡易判決處刑案號：臺灣高雄地方法院檢察署檢察官100 年度偵
字第25116 號），提起上訴，本院管轄之第二審合議庭判決如下
：
    主  文
上訴駁回。
    事  實
一、許文全於民國100 年6月4日中午12時許，在高雄市○○區○
    ○街26巷1 號住所飲用藥酒後，明知自己已因服用酒類致其
    控制力、注意力達不能安全駕駛動力交通工具之程度，仍騎
    乘車牌號碼JL8-487 號普通重型機車上路行駛；嗣於同日15
    時40分許，行經高雄市○○○路時，為執行攔檢勤務之員警
    攔停，進而於15時55分接受呼氣酒精濃度測試，測得其呼氣
    酒精濃度達每公升0.83毫克，始悉上情。
二、案經高雄市政府警察局新興分局移請臺灣高雄地方法院檢察
    署檢察官偵查後聲請簡易判決處刑。
    理  由
一、關於證據能力：按被告以外之人於審判外之陳述，雖不符刑
    事訴訟法第159 條之1 至第159 條之4 之規定，而經當事人
    於審判程序同意作為證據，法院審酌該言詞陳述或書面陳述
    作成時之情況，認為適當者，亦得為證據；當事人、代理人
    或辯護人於法院調查證據時，知有第159 條第1 項不得為證
    據之情形，而未於言詞辯論終結前聲明異議者，視為有前項
    之同意，刑事訴訟法第159 條之5 定有明文。本判決所引用
    具傳聞性質之各項證據資料，業經本院於審判期日依法踐行
    調查證據程序，檢察官、被告就上開證據之證據能力均未爭
    執，於言詞辯論終結前亦未聲明異議，復查無依法應排除證
    據能力之情形，依上開規定，應有證據能力。
二、前揭犯罪事實，業據被告許文全於警詢、偵查及本院審理中
    坦認不諱（警詢第3頁、偵卷第6頁、本院交簡上卷第19頁）
    ，並有其呼氣酒精濃度測試單、呼氣酒精測試器檢定合格證
    書、刑法第一百八十五條之三案件測試觀察紀錄表、舉發違
    反道路交通管理事件通知單各1 紙在卷可稽。足徵被告上開
    自白，與事實相符，堪予採憑。而刑法第185條之3規定所謂
    「不能安全駕駛」，乃抽象危險犯，並不以發生具體危險為
    必要，對於呼氣酒精濃度已達每公升0.55毫克（0.55MG\L）
    以上，肇事率為一般正常人之10倍，認為已達不能安全駕車
    之標準，此業有法務部88年5月18日以法88檢字第001669 號
    函告足參，應為絕對不能安全駕駛動力交通工具。次按當人
    飲酒後，若以呼氣酒精濃度測試器測得之呼氣濃度達到每公
    升0.5 毫克時，反應較慢，感覺減低，將影響駕駛；達到每
    公升0.75毫克時，思考與個性行為均會改變；達到每公升1.
    0 毫克時，步態不穩，噁心嘔吐，精神混惑不清晰；達到每
    公升1. 5毫克時，說話不清楚，感覺喪失，視力模糊；達到
    每公升2.0 毫克時，體溫與血糖均降低，肌肉控制差，甚至
    會導致癲癇發作；達到每公升3.5 毫克時，則已經神智不清
    ，反射減低，甚至呼吸抑制，此業有行政院國軍退除役官兵
    輔導委員會臺北榮民總醫院以88年8月5日（88）北總內字第
    2686 8號函示明確。本件被告之呼氣酒精濃度經測試結果，
    已達每公升0.83毫克，且被告係因面汎潮紅，有酒容跡象經
    警攔停發現飲酒，又於為警查獲、測試、詢問過程，被告有
    語無倫次含糊不清、意識模糊、注意力無法集中等情，已據
    前開刑法第一百八十五條之三案件測試觀察紀錄表記載明確
    ，足證其駕駛操控力、注意力均因飲酒而受影響，確已達不
    能安全駕駛動力交通工具之情狀，堪予認定。綜上，事證明
    確，被告前開犯行，應堪認定。
三、又被告行為後，刑法第185條之3公共危險罪於100 年11月30
    日修正公布、於100年12月2日生效施行，修正前該條之法定
    刑為「1 年以下有期徒刑、拘役或科或併科15萬元以下罰金
    」；修正後之法定刑則為「2 年以下有期徒刑、拘役或科或
    併科20萬元以下罰金」，比較修正前、後規定結果，新法之
    規定並非較有利於被告，依刑法第2條第1項前段規定，自應
    適用被告行為時即修正前刑法第185條之3之規定論處。是核
    被告許文全所為，係犯修正前刑法第185條之3不能安全駕駛
    動力交通工具罪。
四、原審以被告罪證明確，適用刑事訴訟法第449 條第1 項前段
    、第3項、第454條第2項，刑法第185條之3（修正前）、第4
    2 條第3項前段，刑法施行法第1條之1第1項，並審酌被告於
    飲用藥酒後，呼氣酒精濃度高達每公升0.83毫克，實際已無
    法安全駕駛之情形下，仍不顧行車安全，即率然騎乘普通重
    型機車上路，雖未肇事，惟其無視於自己及其他參與道路交
    通之不特定人之生命、身體及財產之安全，至為顯然，所為
    非是，惟考量被告前無公共危險之刑事前科，此品行資料有
    臺灣高等法院被告前案紀錄表1 份在卷可考，兼衡其國小肄
    業之智識程度、家境貧寒等經濟暨生活狀況等上開被告個人
    具體之行為人責任基礎之一切情狀，量處罰金新臺幣陸萬伍
    仟元，並諭知罰金如易服勞役，以新臺幣1,000元折算1日，
    經核其認事用法尚無不合，量刑亦稱妥適。雖原審判決時未
    及比較新舊法，實務往例固有認原判決未及比較適用新舊法
    ，上訴後經比較結果雖仍以舊法有利於行為人，且原判決別
    無其他撤銷事由時，上訴審仍以此為由撤銷改判。惟刑法第
    2條第1項之規定係以適用行為時法為原則，原判決雖未及比
    較適用，然經比較新舊法結果，行為後之法律並非較為有利
    ，是仍應適用修正前即行為時之規定論處，是原判決適用行
    為時法予以論罪科刑，即無不當，自不能構成撤銷事由（最
    高法院95年度台上字第3934號、第4054號、第4112號、97年
    度台上字第3994號判決意旨參照）。是本件原判決雖未及比
    較新舊法，然比較新舊法結果，修正後法律對被告並未較有
    利，原判決適用修正前即行為時之規定，即無不當，此外，
    原判決別無其他撤銷事由，參照上開說明，本院自不得遽予
    撤銷。至被告上訴意旨仍以：伊當天身體不適，飲用藥酒後
    要前往醫院就醫，並非故意酒駕，原審量刑過重云云，指摘
    原判決不當。惟被告於警詢中供稱：伊當日係騎乘機車自家
    中要到愛河逛逛等語（警卷第3 頁），然於100年9月26日偵
    查中先稱：伊不舒服，趕著要去給醫生看云云，旋於同次偵
    查中改稱：要去面試云云（均見偵卷第6 頁），先後供述明
    顯不一，此部分之辯解自難採信；另其餘上訴理由，均據原
    判決於量刑時併予審酌考量，並詳述其量刑之理由，自不得
    遽指為違法。是本件上訴並無理由，應予駁回。
據上論斷，應依刑事訴訟法第455 條之1 第1 項、第3 項、第36
8 條，判決如主文。
本案經檢察官蕭擁溱到庭執行職務。
中    華    民    國   100    年    12    月    27    日
              刑事第十一庭  審判長法  官  李代昌
                                  法  官  林正忠
                                  法  官  林韋岑
以上正本證明與原本無異。
不得上訴。
中    華    民    國   100    年    12    月    27    日
                                  書記官  黃旭淑
【附錄本判決論罪科刑法條】
修正前刑法第185條之3：
服用毒品、麻醉藥品、酒類或其他相類之物，不能安全駕駛動力
交通工具而駕駛者，處 1 年以下有期徒刑、拘役或科或併科 15
萬元以下罰金。